最高法院刑事裁定　　　　　　　　　　 111年度台抗字第24號
抗　告　人　尤傳傑



上列抗告人因違反毒品危害防制條例案件，不服臺灣高等法院高
雄分院中華民國110年11月23日駁回其再審聲請之裁定（110年度
聲再字第182號），提起抗告，本院裁定如下：
    主  文
抗告駁回。
    理  由
一、按有罪之判決確定後，因發現新事實或新證據，單獨或與先
    前之證據綜合判斷，足認受有罪判決之人應受無罪、免訴、
    免刑或輕於原判決所認罪名之判決者，為受判決人之利益，
    得聲請再審，刑事訴訟法第420條第1項第6 款定有明文。上
    述規定中所謂新事實及新證據，其中新規性（或稱嶄新性）
    之要件，採取以該證據是否具有「未判斷資料性」而定，與
    證據之確實性（或稱顯著性），重在證據之證明力，應分別
    以觀。依此原因聲請再審者，應提出具體之新事實或新證據
    ，由法院單獨或綜合案內其他有利與不利之全部卷證，予以
    判斷，而非徒就卷內業已存在成立且經調查斟酌之證據資料
    再行爭辯，或對於法院取捨證據之職權行使任意指摘。是以
    如提出主張之新事實或新證據，單獨或與先前之證據綜合判
    斷，尚無法產生合理懷疑，不足以動搖原確定判決所認定之
    事實者，即無准予再審之餘地。
二、本件原裁定略以：抗告人尤傳傑因違反毒品危害防制條例案
    件，對於原審法院109年度上訴字第946號刑事確定判決（下
    稱原確定判決，經本院110 年度台上字第1993號判決，以上
    訴不合法律上程式予以駁回），依刑事訴訟法第420條第1項
    第6 款規定聲請再審，其聲請意旨略以：抗告人並未販賣第
    二級毒品甲基安非他命予蔡軍田，蔡軍田所持有之甲基安非
    他命乃購自朱佳慧，與抗告人無關，蔡軍田在原確定判決案
    件警詢、偵查及第一審所為有向抗告人購買甲基安非他命之
    指述與事實不符，且並無其他物證可佐，尚不足以引為不利
    於抗告人之認定；乃原確定判決率而對抗告人論以販賣第二
    級毒品罪，殊有違誤云云。
三、惟原確定判決係以抗告人於偵查及審判中之供詞，引據向抗
    告人購買甲基安非他命者即證人蔡軍田於偵查中及第一審審
    判期日所為不利於抗告人之證言，徵引卷附抗告人所持用之
    行動電話中與蔡軍田之LINE對話紀錄，參酌蔡軍田經警採集
    尿液送驗結果，呈現與所購買毒品施用後相同之陽性反應，
    及蔡軍田經警察搜索扣案之甲基安非他命1 包，與抗告人所
    有郵局帳戶之進出明細等證據資料，相互斟酌判斷，資為認
    定抗告人確有如原確定判決認定之販賣第二級毒品犯行，原
    確定判決已詳敘其取捨證據判斷之依據及得心證之理由，並
    就抗告人於審理過程中所為之辯解，說明何以不足採信之理
    由，核其所為論斷，俱有卷存證據資料可按，並無採證或認
    定事實違背經驗法則或論理法則之違誤。聲請再審意旨空言
    否認其有如原確定判決認定之販賣第二級毒品罪犯行，無非
    徒就原確定判決已詳予調查斟酌之證據資料再行爭辯，或對
    於法院取捨證據之職權行使任意指摘，非屬刑事訴訟法第42
    0條第1項第6 款所稱之新事實及新證據，自與聲請再審之法
    定要件不合。
四、綜上，本件抗告人抗告意旨並未具體指摘原裁定究有如何違
    法或不當之情形，猶執其在原確定判決案件審理時所辯陳詞
    及卷內已為法院斟酌取捨之同一證據，否認犯罪，無非係以
    其主觀上自認符合再審要件之新事實或新證據，就原裁定已
    詳為論駁之事項，徒憑己意，再事爭辯，及對於原確定判決
    採證認事之職權行使，任意指摘原裁定違法，應認其抗告為
    無理由，予以駁回。
據上論結，應依刑事訴訟法第412條，裁定如主文。
中    華    民    國   111    年    1     月    13    日
                  刑事第一庭審判長法  官  郭  毓  洲  
                                  法  官  林  英  志  
                                  法  官  林  靜  芬  
                                  法  官  蔡  憲  德  
                                  法  官  周  盈  文  
本件正本證明與原本無異
                                  書記官
中    華    民    國   111    年    1     月    18    日